【裁判字號】    90,台上,1884
【裁判日期】    900329
【裁判案由】    違反槍砲彈藥刀械管制條例
【裁判全文】
最高法院刑事判決                                九十年度台上字第一八八四號
    上  訴  人  甲○○
                乙○○
右上訴人等因違反槍砲彈藥刀械管制條例案件，不服台灣高等法院台中分院中華民國
九十年一月四日第二審更審判決（八十九年度上更(一)字第三九二號，起訴案號：台灣
台中地方法院檢察署八十六年度偵字第二三一三九、二四四七九號），提起上訴，本
院判決如左：
    主  文
上訴駁回。
    理  由
按刑事訴訟法第三百七十七條規定：上訴於第三審法院，非以判決違背法令為理由，
不得為之。是提起第三審上訴，應以原判決違背法令為理由，係屬法定要件，且必須
依據卷內資料為具體之指摘，並足據以辨認原判決已具備違背法令之形式，始屬相當
。如果上訴理由狀未依據卷內訴訟資料，具體指摘原判決不適用何種法則或如何適用
不當，或所指摘原判決違法情事，顯與法律規定得為第三審上訴理由之違法情形，不
相適合時，均應認其上訴為違背法律上之程式，予以駁回。
本件原判決維持第一審論處上訴人甲○○未經許可，無故寄藏手槍，累犯罪刑，撤銷
第一審關於上訴人乙○○部分之科刑判決，改判論處乙○○未經許可，無故寄藏手槍
罪刑，已詳所憑證據及認定之理由，從形式上觀察，並無違背法令之情形存在。上
訴人甲○○上訴意旨略以：上訴人於民國八十一年三月六日受有期徒刑二年二月執行
完畢，既包含軍法審判之有期徒刑八月在內，依刑法第四十九條規定，應不得以累犯
論罪；扣案制式口徑 0.38 吋轉輪手槍一枝（槍枝管制編號0000000000）及制式口徑
0.38吋子彈二顆，均係上訴人自行投案並供出為莊新長寄託而查獲之物，應依修正前
槍砲彈藥刀械管制條例第十三條之二第三項（按：第三項係第二項之誤）規定減輕或
免除其刑，原判決依累犯論處且未予減刑，自屬不適用實體法、理由不備及理由矛盾
之違背法令。上訴人乙○○上訴意旨略以：上訴人於警訊及偵查中從未供述知悉甲○
○將槍彈寄藏在店內，上訴人與甲○○之供述相互矛盾，且於原審曾提出第二次警訊
遭警刑求之抗辯，原審未予調查，亦未說明不採之理由，原判決依上開供述認定上訴
人知悉甲○○寄藏之物為槍彈，其認定之事實與所採證據不相適合，且未與甲○○論
以共犯，自屬不適用法則、採證違法、調查未盡及理由矛盾、不備云云。惟查：證據
之憑信力如何，事實審法院依自由心證之原則，本有斟酌取捨之權，苟其取捨不違背
經驗法則或論理法則，不得任意指為違法。原判決綜合卷內全部證據資料審酌判斷，
認上訴人等罪證明確，因而依修正前槍砲彈藥刀械管制條例論處上訴人等罪刑，已盡
職權調查之能事，並詳所憑之證據與認定之理由，而以上訴人乙○○所辯不知甲○
○所寄者為槍彈云云，為卸責之詞，不足採信，上訴人甲○○交出制式口徑0.38吋轉
輪手槍一枝（槍枝管制編號0000000000）及制式口徑0.38吋子彈二顆，並供述所有槍
枝係已死亡之莊新長寄託等情，與修正前槍砲彈藥刀械管制條例第十三條之二第三項
（按：第三項係第二項之誤）之情形不合，不能予以減刑，亦指駁說明綦詳。原判決
所為論與卷內證據資料悉相符合，其證據之取捨與證據證明力判斷職權之行使暨法
則適用之論，均無違背證據法則與實定法則，並無如上訴意旨所指違背法令之情形
。又刑法第四十七條累犯之規定，固於前所犯罪依軍法裁判者，不適用之，然如與依
司法審判確定之他罪，依數罪併罰定應執行刑而執行完畢時，該他罪既經司法審判機
關判處徒刑確定、執行完畢，而於五年以內再犯罪，自仍有累犯規定之適用，不得以
前案數罪中之一罪，係依軍法裁判，即認無累犯之適用，而執為第三審上訴之適法理
由。再原審係採用上訴人乙○○在檢察官偵查中及警訊中之自白，非單採警訊中之自
白，乙○○對於第二次警訊自白之指摘，與檢察官偵查中自白之合法性無涉，從而，
原審採用檢察官偵查中自白，上訴意旨既無如何違背法令之指摘，即難謂有適法之第
三審上訴理由。次依原判決認定之事實，莊新長係於八十四年九月三日死亡前一日或
二日，將全部槍彈寄放在上訴人甲○○處，甲○○於八十六年十月二十日至二十五日
間某日再將其中一部分槍彈持往寄藏在上訴人乙○○處，顯見甲○○受莊新長之託寄
藏槍彈，乙○○則受甲○○之託寄藏槍彈，甲○○與乙○○二人係分別犯罪，並非共
同受莊新長之託寄藏槍彈，自非共同正犯。上訴意旨，徒就原判決已說明之事項或屬
原審採證認事職權之適法行使，任意指摘有採證違法、調查未盡、不適用法則及理由
不備、理由矛盾之違法，且仍為單純事實之爭執，殊非適法之第三審上訴理由。應認
本件上訴均違背法律上之程式，予以駁回。
據上論結，應依刑事訴訟法第三百九十五條前段，判決如主文。
中      華      民      國     九十     年      三      月    二十九    日
                              最高法院刑事第三庭
                                  審判長法官  陳  錫  奎
                                        法官  劉  敬  一
                                        法官  洪  清  江
                                        法官  李  伯  道
                                        法官  呂  丹  玉
      右正本證明與原本無異
                                              書  記  官
中      華      民      國     九十     年      四      月      六      日


司法院資訊處製作；財團法人民間司法改革基金會備份。
